臺灣高等法院刑事判決
108年度上訴字第3132號
上  訴  人  臺灣新北地方檢察署檢察官
上  訴  人  
即  被  告  李宇軒




上列上訴人因誣告等案件，不服臺灣新北地方法院107年度簡上
字第1047號，中華民國108年8月13日第一審判決（聲請簡易判決
處刑案號：臺灣新北地方檢察署107年度偵字第4817號），提起
上訴，本院判決如下：
    主  文
上訴駁回。
    事  實
一、緣乙○○前對楊雪翌及楊雪翌提告其2人涉犯詐欺罪嫌，由新
    北市政府警察局永和分局偵查隊員警丙○○偵辦該案（後經臺
    灣新北地方檢察署檢察官以104年度偵字第32099號案件為不
    起訴處分），楊雪翌對丙○○若干偵辦作為諸多不滿，明知丙○○不曾騙取楊雪翌所持由乙○○所簽發之借據2張及本票8張（
    票面共計新臺幣【下同】3,280萬元）之正本，竟意圖使丙○○受刑事及懲戒處分，基於誣告犯意，於附表一編號3、6所
    示之時間，以該等編號所示之方式，向該等編號所示之警察
    機關，指稱如該等編號所示之內容，虛構丙○○於偵查上開詐
    欺案件時，以詐騙手法向其騙取本票、借據正本，涉及詐欺
    、貪污、瀆職、密謀勾結乙○○云云，而接續誣告乙○○（其餘
    附表一、二之指控尚非明知為不實，詳不另為無罪之諭知）
    。各該警察機關、單位調查後，雖均以查無不法回覆楊雪翌
    ，然楊雪翌仍持續向警察單位檢舉（被訴加重誹謗部分，詳
    無罪部分之所述）。
二、案經丙○○訴由臺灣新北地方檢察署檢察官偵查後聲請簡易判
    決處刑，原審法院以107年度簡字第3625號為簡易判決後，
    楊雪翌提起上訴，而由原審法院合議庭撤銷該簡易判決後，
    自為第一審判決。
    理  由
壹、誣告有罪部分：
一、證據能力：
　　本件此部分認定事實所引用之卷內所有卷證資料（包含人證
    、書證，詳下述及者），並無證據證明係公務員違背法定程
    序所取得，與本案事實亦有自然之關連性，公訴人、被告楊
    雪翌於準備程序迄至本案言詞辯論終結，均不爭執該等卷證
    之證據能力或曾提出關於證據能力之聲明異議（見本院卷第
    229至238頁、第290至301頁筆錄），且卷內之傳聞書證，亦
    無刑事訴訟法第159條之4之顯有不可信之情況或其他不得作
    為證據之情形，本院認引為證據為適當，是依刑事訴訟法第
    159條之4、之5等規定，下述認定事實所引用之證據方法均
    有證據能力。　　
二、附表一、二之依據：
    關於聲請簡易判決處刑書所載之附表，原審公訴人以臺灣新
    北地方檢察署108年度蒞字第7015號補充理由書更正（見原
    審簡上卷第563至565頁），經本院清查被告之檢舉方式、內
    容、案號、處理結果及其相關資料，增補詳如本判決附表一
    、二所示，合先敘明。
三、系爭借據、本票正本歸還乙○○之經過：
　㈠經查，乙○○於104年10月12日前往新北市政府警察局永和分局
    偵查隊，向楊雪翌、楊雪翌提告詐欺並指認人別，稱同年月
    6日晚上7時許，有兩名討債公司的男子拿了8張本票及2張借
    條來向我要債，「我有整理這些年來楊雪翌叫我借錢給他的
    清單及討債男子給我的本票及借條的影本給警方參辦」，筆
    錄由本案告訴人即該隊偵查佐丙○○製作（104年10月12日21
    時20分許起至23時5分許止之警詢筆錄）；後丙○○於104年10
    月31日通知楊雪翌、楊雪翌前來製作筆錄，對楊雪翌問及該
    本票8張及借據2張之事，並提示影本令其表示意見，且詢問
    「正本現於何處？」，楊雪翌答稱：「我拿去給朋友查詢乙○○有無還款能力，目前還沒有拿回來，我將去拿回來提供警
    方參辦」（104年10月31日16時4分許至19時18分許之警詢筆
    錄）；同日丙○○另通知證人甲○○前來接受詢問，甲○○稱：該
    本票8張及借據2張之正本乃我朋友李志賢委託我，稱某洗車
    廠「阿興」之友人要追討3千多萬元之債務，請我幫忙處理
    ，我與李志賢均不認識乙○○，11日晚上我去乙○○家，約12日
    下午14點在永和分局門口見面，我出示借條及本票，乙○○說
    明簽立原因，「我個人覺得乙○○應該是被騙了，所以我請乙○○向警方報案，『並且當場將借條及本票交還給乙○○』」（10
    4年10月31日21時許至21時33分許止之警詢筆錄）。以上經
    過經本院調卷確認無誤（相關筆錄、本票及借據影本見本院
    卷第191至208頁、他字卷一第165至170頁【被告筆錄】）。
　㈡針對上情，雖甲○○經原審及本院傳喚均未到庭，然證人乙○○
    於原審及本院審理中均已證述明確（見原審簡上卷第399至4
    08頁、本院卷第281至289頁筆錄），確認本票及借據正本乃
    甲○○所交付，其報案時交由上開詐欺案承辦員警丙○○影印後
    ，影本存卷為憑，正本其再取回；且針對交付方式之證詞不
    一致處，於本院具體解釋「（問：你今天說甲○○進警局交給
    警察，警察再整包交給你，但你於原審說甲○○在警察局把本
    票與借條正本交給你，而非你今日所述甲○○交給警察再由警
    察交給你，何者所述為真？）甲○○跟警察說那是我的東西，
    要我跟警察報案，當天是他先談完，再到車子那邊把我帶進
    去派出所，那包東西是甲○○直接跟警察說那是我的東西，我
    要報案，我在原審作證的說法是認為這個東西是甲○○交給我
    ，警察等於是在甲○○面前轉手交給我，當時甲○○在現場，我
    的認知這樣也算是甲○○把本票與借條交給我，連我當時也不
    知道這包東西是什麼」（見本院卷第289頁筆錄），而其所
    指「派出所」，其稱係其正式前往永和分局報案前所去之蘆
    洲派出所，該所員警要其至永和住所之轄區派出所或分局報
    案，其方於同年月12日前往永和分局提告並製作筆錄（詳㈠
    ），但甲○○接受永和分局督察組約談時，具體陳稱；12日晚
    上6時許我跟乙○○說要陪他去三重分局慈福派出所報案，我
    在該派出所內，將牛皮袋內裝有乙○○之前簽給楊雪翌之本票
    8張及借據2張正本交給乙○○，員警告知請乙○○就近到戶籍地
    永和分局報案，我隨即於當晚9時許陪同乙○○至永和分局報
    案（見他字卷一第315至321頁訪談紀錄表），經核與乙○○前
    揭㈠之警詢筆錄起始時間相符，且所述交付本票及借據正本
    之經過，亦與乙○○於本院之證詞一致，僅2人對在蘆洲分局
    蘆洲派出所還是三重分局慈福派出所交付正本，陳述有所出
    入，然均不影響此部分事實之認定。
　㈢而查，在上開詐欺案件偵查期間，檢察事務官曾於104年12月
    14日同庭詢問該案告訴人乙○○、該案被告楊雪翌及楊雪翌，
    針對上開本票及借據之相關問題，乙○○答稱：　
　　檢：為什麼本票跟借據在你手上？
　　霖：呃我7號跟他們見面之後，因為我找不到他們兩位。...
　　    討債公司幫我找到他們兩位，我們直接當天在新店這邊
　　    見面。...然後討債公司知道原因之後，然後，就帶著
　　    我說，那你這個事情要報警，要報警。
　　檢：你說10月7號，討債公司先找你？
　　霖：10月6號先找我。
　　檢：10月6日討債公司…持本票跟借條來找你
　　霖：是。
　　（略）
　　檢：然後，10月7號你跟討債公司。
　　霖：是。
　　檢：約在派出所還是約在哪裡？
    霖：派出所前面。...永和區派出所。...他（按指所謂討債
　　    之人）沒有要、先、他是說、好、我懷疑嘛，然後，他
　　    幫我們找到李先生楊小姐…找出來之後，我們當面、我
　　    們當面有談了，討債公司有請我們當面見面…當天晚
　　    上、10月7號。...然後討債公司覺得事有蹊蹺，…然後
　　    建議我報警。
　　檢：建議我報警…那他就把、他就把本票跟借條給你，還是
　　    他是給警察局？
　　霖：沒有，他是、他是直接給警察局的，他甚至直接帶著我
　　    到警察局。
　　檢：然後甲○○直接把這個本票跟借條交給警方，是這樣
　　    嗎？
　　霖：然後警方就再交給我，是這樣子（詳見本院卷第224至2
    27頁勘驗筆錄、原始筆錄影本見本院卷第209至215頁，乙○○
    為上開陳述時，本案被告楊雪翌及該案被告楊雪翌均在場，
    且隨即對乙○○所述表示意見，足認其等均親自在場聽聞乙○○
    之上開陳述）。
　㈣是以，依據前揭乙○○接受檢察事務官詢問時之說法，其確實
    表明討債的人拿了本票及借據來找自己，又幫乙○○找了楊雪
    翌、楊雪翌當面溝通，對方聽了乙○○說法後認為乙○○應該去
    報案，於是就陪同乙○○前往警察局，應即㈢所述之蘆洲派出
    所或慈福派出所，甲○○當著警員的面把本票及借據正本交給
    乙○○，此應係乙○○之所以取得之前簽發給被告之系爭本票及
    借據正本之完整原因，其㈢所言10月7號、永和區派出所之時
    、地，應係記憶錯誤。
　㈤至於被告屢屢辯稱並不認識甲○○，質疑為何甲○○會有系爭本
    票及借據正本得以交給乙○○，致其3千多萬債權受損乙節，
    被告於原審審理時陳稱：一開始從乙○○處取得本票後，沒有
    交付予他人，在104年9月底、10月初，將本票交給金志霖，
    要請金志霖確認本票合法性（見原審簡上卷第522頁筆錄）
    ，而證人廖元興（即甲○○㈠所稱之「阿興」）於上開詐欺案
    件中證稱：汽車廠朋友金志霖（其與其妻綽號「大金夫婦」
    ）拿本票跟借據來問我如何處理債務問題，我把本票交給李
    志賢；證人李志賢即同庭證稱：廖元興交給我本票，我就交
    代綽號「小東」即甲○○，請他瞭解狀況（見偵32099卷第295
    、296頁筆錄，另附於本院卷第216-1至216-8頁），是以，
    依據前揭事證，雖因事涉向乙○○討債而使上開證人陳述有所
    保留，但該等本票及借據正本應係經由被告交付給金志霖，
    金志霖委由廖元興、廖元興再託甲○○出面處理無疑。　
四、被告檢舉中具有誣告犯意之部分：
　㈠承前所述，本案告訴人丙○○偵查佐於104年10月12日製作詐欺
    案告訴人乙○○筆錄時，係由乙○○提供系爭本票及借據之正本
    供丙○○影印附卷後，正本即由乙○○取回，被告於104年10月3
    1日接受丙○○詢問時，丙○○僅問其「正本現於何處」？並未
    要求其交付任何正本，遑論被告檢舉時所言丙○○「以詐騙的
    手法」將正本交付永和分局云云（附表一編號3）；又雖證
    人即被告友人楊保全於原審審理中證稱：31日當天有陪被告
    一起去接受詢問，丙○○要被告交出正本，要求要在當晚9點
    以前交到丙○○手上當證物，要連同筆錄移送新北地檢署（見
    原審簡上卷第183頁筆錄），然楊保全於檢察事務官詢問時
    未提及此事，還稱當天到現場本票、借據已經有人提供（見
    他字卷三第75頁筆錄），其所指當係乙○○之前提供給丙○○影
    印而得之影本，且楊保全於原審之證詞，又與被告親自簽名
    捺印之上開警詢筆錄記載不符，被告還稱要去拿正本回來供
    警方參辦（見他字卷一第170頁），且當晚9時許，甲○○已到
    場說明持有本票正本再交給乙○○之經過（見他字卷一第172
    頁筆錄），丙○○前已透過乙○○報案時提供之正本取得全部影
    本，並無再限時令被告提出正本之必要，被告亦未能說明此
    後丙○○有何繼續向其追討正本之具體作為，堪認楊保全上開
    於原審所言之證詞，應係對於丙○○詢問被告正本何在而生之
    誤會，承辦員警丙○○因被告否認交由他人向乙○○討債之案情
    需要而有此詢問，與所謂以詐騙手法要被告交出正本云云，
    二者南轅北轍，被告此部分檢舉明顯不實。　　
　㈡又當104年12月14日檢察事務官詢問時，被告親自在場聽聞乙○○之陳述，即前去討債的甲○○與乙○○約在某派出所，甲○○把
    正本交給警方，警方再交給乙○○等語，即便乙○○所述「永和
    區」派出所，可能使被告誤會為永和分局承辦該詐欺案之偵
    查佐丙○○，但被告於檢舉時，並無任何根據，又將之扭曲為
    丙○○是否與告訴人乙○○、甲○○達成某種協議，密謀要將本人
    第二份的借條及本票「以執法的過程騙取過去」、還是已經
    談好對價關係將正本「以侵占方式做取得」云云（附表一編
    號6），客觀上與附表一編號3相同，均係明顯不實之類似指
    控，足以使承辦員警丙○○因而受到懲戒甚至刑事處分，且被
    告主觀上，明知其並無任何丙○○騙取或侵占正本之合理根據
    ，卻用所謂合理且客觀懷疑、疑問句等含糊方式妄對丙○○指
    控上情，再以附表一各種反覆一再陳情、檢舉，無視調查單
    位之調查及答覆結果等作為，加強檢舉力道欲遂其目的，當
    認被告主觀上對所謂丙○○詐騙其本票與借據正本之檢舉部分
    ，顯有意圖使丙○○受懲戒甚至刑事處分而誣告之犯意，其推
    稱這是其主觀判斷云云（見本院卷第303頁筆錄），所辯並
    非可採。
　㈢至於被告多次提及告訴人丙○○擅自將本票及借據正本交給乙○○之檢舉部分（詳附表一)，即便客觀事實為甲○○當著某三重
    或蘆洲派出所員警之面交還正本給乙○○，與丙○○全然無關，
    但因乙○○應訊時確曾有前揭甲○○把正本交給永和區派出所警
    方、警方再交給我之陳述，故同樣在庭之被告有此認知而不
    滿、多次反覆檢舉，尚有所本，且是否不應逕自把正本交還
    給形式上之債務人乙○○，衡諸常情，確有形式上之債權人即
    被告認為不應如此之判斷空間，以最有利於被告之方式加以
    解讀，尚難認被告係明知不實而誣指此情。
五、被告另聲請傳喚證人楊雪翌等30餘人（詳本院卷第161、351
    頁以下），與本院認定誣告事證明確之部分有關者，及與其
    他下述不另為無罪或無罪之部分有關者，連同經傳未到之甲○○，本院均認相關待證事實已明，並無（再行）傳訊必要，
    附此敘明。
六、綜上所述，被告明知不實，卻仍誣指前揭詐欺案之承辦員警
    即本案告訴人丙○○騙取其本票及借據正本云云，意圖使告訴
    人受懲戒、刑事處分，確有誣告犯意，被告辯稱只是合理懷
    疑、係其主觀判斷云云，純係卸責之詞，不足採信，本案事
    證明確，被告犯行洵堪認定，自應依法論科。
七、論罪：
  ㈠被告就附表一編號3、6關於告訴人丙○○詐騙其本票及借據正
    本之檢舉與陳情，核其所為，係犯刑法第169條第1項之誣告
    罪。
  ㈡被告先後兩度以附表一編號3、6所示方式誣告之行為，主觀
    上係本於同一誣告之犯意與犯罪計畫，以手法相同之模式，
    於時間尚稱密接之情形下接續為之，且侵害法益同一，其各
    自獨立性極為薄弱，依一般社會健全觀念，實無從加以割裂
    評價，以視為數個舉動之接續實行，認係包括之一行為，較
    為合理，應論以接續犯之一罪已足。
  ㈢不另為無罪諭知之部分：
  1.關於附表一中，承辦員警丙○○未依規定將本票及借據之正本
    提供法院，逕自交付乙○○之檢舉部分（如編號1等），依據
    卷內事證，被告有此檢舉，客觀上確有可能因為其並未參與
    甲○○陪同乙○○前去報警，並在某三重或蘆洲之派出所將正本
    當著員警的面交給乙○○之過程，且被告在庭聽聞乙○○陳稱甲○○在某永和區派出所將正本交給警方，警方再交給乙○○，主
    觀上確實足以因此認定係永和分局詐欺案承辦員警丙○○將正
    本交付乙○○，雖乙○○此一敘述有所簡化及記憶誤植之處，但
    被告此一認知並非毫無根據，自係出於誤會而反覆檢舉，尚
    難認定係被告誣告之範圍。
　⒉公訴意旨另以：被告明知丙○○並未有妨害自由、性騷擾等行
    為，並意圖使丙○○受刑事處分，接續於附表二所示之時間、
    罪名、方式向新北市政府警察局永和分局、內政部警政署署
    長信箱、1996內政部熱線、法務部廉政署、新北市政府市民
    熱線、內政部警政署督察室等單位舉報，致丙○○受上開單位
    調查，雖均為查無不法並回覆被告，然被告持續向上開單位
    檢舉，因認被告此部分亦涉犯誣告罪嫌。
　⒊按犯罪事實應依證據認定之，無證據不得認定犯罪事實。又
    不能證明被告犯罪者，應諭知無罪之判決，刑事訴訟法第15
    4條第2項、第301條第1項分別定有明文。所謂認定犯罪事實
    之證據，係指足以認定被告確有犯罪行為之積極證據而言，
    該項證據自須適合於被告犯罪事實之認定，始得採為斷罪資
    料，如未能發現相當證據，或證據不足以證明，自不能以推
    測或擬制之方法，以為裁判之基礎。
　⒋公訴人認被告涉犯此部分誣告罪嫌，無非係以被告之供述、
    證人吳學偉、陳宗賢、劉崇勳、楊雪翌之證述、臺灣新北地
    方檢察署勘驗筆錄為其主要論據。
　⒌訊據被告堅詞否認有此部分誣告之犯行，辯稱：我認為丙○○
    確有妨害自由、性騷擾之行為才檢舉。
　⒍關於告訴人丙○○有無「妨害自由」之部分：
　⑴證人楊雪翌於原審審理時證稱：104年10月31日當天，有人按
    我家裡電鈴說「警察開門」，門一開，4名很高大的人衝進
    來到陽台對我喝斥，對方拿了一張通知書說妳是不是本人，
    我回答是，通知書上面的日期從29改成31，我看到後沒有問
    對方為何塗改，對方也沒有問，我當時沒表示同意修改，對
    方又問楊雪翌在哪裡，並說我被訴詐欺，要我馬上到警察局
    ，我說晚一點去，對方就說不可以，說如果沒有去，要送我
    到法院，並會用手銬銬起來，後來對方就把我直接「押走」
    ，沒有對我銬手銬，「押」是指對方前面2人、後面2人，靠
    我靠的很近，我在中間行走，對方的手沒有碰到我，經過路
    口對方還跑到我左手邊怕我跑掉，當時對方穿便服，我在想
    對方是不是真的警察，現場也沒有女警，我也不是現行犯，
    我有問對方，可是沒人回答，我當下很害怕，但路邊沒有路
    人可以求救，之後我去作筆錄，作完筆錄後就自由離去等語
    （見原審簡上卷第163、164、168、173至175頁筆錄）；是
    從上揭證詞可知，丙○○與當天到場之員警，均未以手或其他
    部位強行壓制楊雪翌，亦未對楊雪翌施加任何強制力量，則
    楊雪翌所稱其遭員警「押走」而有妨害自由乙節，當屬個人
    主觀認知與描述，並非客觀事實。
  ⑵證人丙○○於原審審理時證稱：當時楊雪翌為詐欺案件之犯罪
    嫌疑人，我請楊雪翌至警局作筆錄，那時因為案子忙，到案
    通知書的時間有延誤，過去楊雪翌住處時，我只有出示到案
    通知書，但還是要請楊雪翌口頭同意，遇到楊雪翌的過程很
    平和，到案通知書是後來修改，因為楊雪翌及被告說以後要
    怎麼跟我聯絡，被告說要補資料，伊才把有我姓名、聯絡電
    話的通知書當面改日期改成當天，然後蓋印章拿給他們以方
    便聯繫等語（見原審簡上卷第271、273至274頁筆錄），核
    與當日一同前往通知楊雪翌說明之員警陳宗賢、劉崇勳相符
    （見原審簡上卷第392、396頁筆錄）；是以，丙○○等員警於
    通知楊雪翌至警局製作筆錄時，並無任何強制楊雪翌之行為
    ，而丙○○持之交付予楊雪翌之到案通知書雖有手寫修改通知
    應到時日（見他字卷一第182頁），但此非違背法規之偵辦
    作為，亦無從據以認定丙○○等員警有何「強押」楊雪翌前去
    製作筆錄之行為，足見丙○○於通知楊雪翌前去製作筆錄時，
    並未為任何強制行為，故丙○○並未涉犯任何妨害自由罪嫌，
    純係楊雪翌見男員警多人前來而有所反感下之主觀判斷及形
    容。
　⒎關於告訴人丙○○有無涉及「性騷擾」：
　⑴證人楊雪翌雖於原審審理時證稱：我被員警偵訊的過程中，
    丙○○一直在問我是不是三太子，說我就是三太子，後來丙○○
    繼續講，看著我色瞇瞇的，說「妳長得很漂亮」、「妳很漂
    亮」，很猥褻的樣子，我都不敢多說話，回答完問題後，我
    就離去了（見原審簡上卷第164、165、169、170頁筆錄），
    然證人丙○○於原審審理時證稱：我在製作警詢筆錄時沒有說
    「妳很漂亮」等言語，當天有錄音，但後來發現錄音設備沒
    電等語（見原審簡上卷第271至273頁筆錄），另證人即在場
    員警劉崇勳於原審審理時亦證稱：我當時全程在場，坐在丙○○旁邊，丙○○並沒有跟楊雪翌說她外表很漂亮，製作筆錄過
    程正常，雙方態度也正常，沒有爭執或大小聲，楊雪翌也沒
    有什麼恐懼，當時並沒有中途關錄音等語（見原審簡上卷第
    397頁筆錄），且關於丙○○製作楊雪翌警詢筆錄之情形，經
    查當時有現場錄音，錄音長度為52分26秒，惟於52分26秒時
    突然斷訊，並未聽到詢問結束等文字，楊雪翌於詢問過程態
    度正常，無驚恐或畏懼，丙○○全程均以嚴謹態度詢問，向楊
    雪翌確認是否瞭解對話內容，並無說過「外表很漂亮」等語
    ，有臺灣新北地方檢察署107年1月11日勘驗筆錄在卷可查（
    見他字卷三第83頁；該次詢問，依筆錄記載起迄時間當為1
    小時又35分許），此與證人丙○○所稱錄音設備沒電、證人劉
    崇勳陳稱並未中途關錄音乙節相符，是依前揭事證可知，丙○○當場未向楊雪翌表示「妳長得很漂亮」、「妳很漂亮」，
    曾被三太子附身又係楊雪翌自己的陳述（見他字卷一第248
    頁筆錄），丙○○加以追問亦為該案是否涉及詐騙之關鍵問題
    ，並非與案情無關，實無從認定丙○○該次詢問曾有任何不當
    甚至違法之提問，自無涉所謂「性騷擾」之嫌。
　⑵被告雖提出新北市政府警察局永和分局106年1月25日新北警
    永督字第1063414282號函為據，認該函中提及：「蘇員（即
    丙○○）於製作警詢筆錄過程，曾稱讚楊女長相貌美，應無貶
    低之意，但造成楊女訾議，本分局業已飭請蘇員檢討改進」
    （見原審簡上卷第139頁；即附表一編號4之9之書函），然
    證人即調查丙○○是否涉犯「性騷擾」乙節並製作上開函文之
    員警吳學偉於偵查時證稱：接案時，案件業經調查，因為丙○○遭多次舉發，我的工作是比對是否重複檢舉及調查檢舉內
    容，錄音的部分我有聽，丙○○並無講述「外表很漂亮」等語
    （見他字卷三第27頁筆錄）；於原審審理時證稱：我有聽過
    丙○○提出的錄音檔，但沒有顯示丙○○說「妳很漂亮」，印象
    中也沒有其他證據資料顯示丙○○曾對楊雪翌說「妳很漂亮」
    ，回函中回覆「蘇員於製作警詢筆錄過程，曾稱讚楊女長相
    貌美，應無貶低之意，但造成楊女訾議，本分局業已飭請蘇
    員檢討改進」，係因我們通常會答覆民眾，表示如果在值勤
    態度或技巧上有要加強的地方，會要求同仁精進等語（見原
    審簡上卷第354至356頁筆錄），是依書函製作人吳學偉之上
    述偵審證詞可知，並無任何證據顯示丙○○曾向楊雪翌表示「
    妳很漂亮」或有其他恐有「性騷擾」聯想之言語，上開書函
    所示用語，乃警察機關常見答覆甚至安撫民眾之方式，尚無
    法逕作為丙○○有何「性騷擾」行為之積極證據。
　⒏雖依前揭本院認定可知，承辦上開詐欺案之員警丙○○帶同該
    案被告楊雪翌前去分局及後續製作筆錄之過程，並無被告於
    附表二反覆提及之妨害自由或性騷擾等行為，然因被告並未
    在場，其事後聽聞楊雪翌顯然對員警有所不滿之說法，又見
    到案通知書竟被修改、永和分局曾如此函覆，均可能因此加
    強其此部分之認知，是雖被告此部分之多次檢舉難認客觀上
    與事實相符，但終究並非明知為不實而仍加以誣告，與⒈之
    部分相同，均難認被告此部分亦涉嫌誣告罪，本應就此部分
    為被告無罪之諭知，惟依被告就此部分若構成犯罪，與前揭
    經本院認定有罪之部分，有接續犯之一罪關係，爰不另為無
    罪之諭知。　　
貳、加重誹謗無罪部分：
一、公訴意旨另以：被告意圖散布於眾，於106年9月14日接受台
    視記者訪問，明知丙○○並無涉犯瀆職，亦未以言語性騷擾他
    人，且經被告多次檢舉，均查無不法，竟向記者陳述「到案
    通知書他已經坦承這一點，他有言語性騷擾部分」等不實內
    容，嗣上開訪問內容於同日晚間8時之台視新聞頻道之2000
    整點新聞播出，以此方式貶損丙○○人格尊嚴與社會評價，因
    認被告涉犯刑法第310條第2項之加重誹謗罪嫌。
二、按犯罪事實應依證據認定之，無證據不得認定犯罪事實。又
    不能證明被告犯罪者，應諭知無罪之判決，已如前述。
三、公訴人認被告涉犯加重誹謗罪嫌，無非係以被告之供述、證
    人吳學偉、陳宗賢、劉崇勳、楊雪翌之證述、臺灣新北地方
    檢察署勘驗筆錄為其主要論據。
四、訊據被告堅決否認犯罪，同樣辯稱：丙○○有更改到案通知書
    ，此部分丙○○已坦承，另外上開新北市政府警察局永和分局
    函文顯示丙○○確有言語性騷擾，其所言並無不實。
五、經查，被告於106年9月14日接受台視記者訪問時，向記者陳
    述「到案通知書他已經坦承這一點，他有言語性騷擾部分」
    就被記者切換畫面，改由記者解說，而上開訪問內容於同日
    晚間8時之台視新聞頻道之2000整點新聞播出，業據被告所
    坦認，復有臺灣新北地方檢察署107年1月19日勘驗台視新聞
    光碟之勘驗筆錄及電視新聞畫面截圖在卷可查（見他字卷三
    第93、95頁），此部分事實並無疑義。然而，承上壹、七、
    ㈢不另為無罪諭知之部分所述，到案通知書中到案日期之修
    改確係事實，但事出有因，業經丙○○證述明確，雖係便宜行
    事，惟尚無任何違規或違法之處，而被告於新聞中所指「他
    有言語性騷擾部分」，被告係聽聞楊雪翌片面說法，佐以檢
    舉後又曾獲前揭永和分局106年1月25日新北警永督字第1063
    414282號函之回覆，難免加強其主觀認定確有此事之印象，
    而於嗣後之媒體報導時對鏡頭陳述如上，並非毫無根據，況
    被告僅係提出檢舉之一般民眾，針對承辦其案件之員警有無
    涉及不法，並無其他更有效之查證方式，既然被告所述確有
    所本，雖與客觀事實不符，但仍難認其主觀上具有故意散布
    不實言論之真實惡意，自難認其有何加重誹謗之犯意，公訴
    人此部分之舉證明顯不足，此部分不能證明被告犯罪，揆諸
    前揭說明，自應諭知被告無罪。
參、上訴駁回之理由：
一、原審同本院之上開認定，以被告部分檢舉內容犯誣告罪，罪證明確，依刑事訴訟法第455條之1第1項、第3項、第369條第1項前段、第364條、第299條第1項前段及刑法第169條第1項等規定，自為第一審判決，並審酌被告因對承辦其所涉詐欺案件之員警丙○○心生不滿，竟誣指丙○○騙取本票、借據，多次檢舉丙○○涉犯瀆職等罪嫌，其所為浪費警察調查資源，使調查、偵查程序無益啟動及進行，丙○○因此受偵查而有受刑事處罰之危險，被告法治觀念不足，應予非難，兼衡其素行、犯罪之動機、目的、手段、犯罪後之態度，及尚未能取得丙○○之諒解等一切情狀，量處被告有期徒刑2月，另就被告所涉加重誹謗罪嫌部分，同本院之認定，而為無罪之諭知，經核原審認事用法並無不合，雖就涉及誣告罪之範圍，與本院前揭認定有所出入，即被告所檢舉丙○○將本票及借據逕交付給乙○○，本院認尚不該當誣告罪嫌，但原審就被告所為成立誣告罪，結論與本院相同，且所量處之刑度（有期徒刑2月），已係誣告罪之最輕法定刑，經核刑度仍屬適當，無罪部分之認定亦無不妥，原判決仍可維持。
二、檢察官上訴稱：原判決認定誣告有罪部分，量刑過輕；不另
    為無罪諭知部分，被告於104年10月31日經楊雪翌通知，亦
    前往永和分局製作筆錄，當場與楊雪翌均無任何抗議，迄該
    案偵結後，被告方陸續提出檢舉，且經調查單位函覆查無不
    法後，於106年1月12、13日起增列有關妨害自由及性騷擾之
    指控（即附表二編號3、4之方式)，又未為楊雪翌說法以外
    之其他查證，顯見被告此部分檢舉亦犯誣告罪嫌；加重誹謗
    部分，同上之理，被告未經任何查證即向媒體指控員警性騷
    擾，原審遽為無罪諭知，有違證據法則及論理法則，自應撤
    銷改判。
三、然而，本院認定被告涉及誣告之範圍，僅佔其多次檢舉中之
    兩次曾具體言明告訴人丙○○騙取本票及借據正本，雖被告犯
    後未坦認犯罪，但衡量被告乃受調查之犯罪嫌疑人，而告訴
    人乃握有偵辦他人犯罪嫌疑權限之偵查佐，被告犯罪所生之
    損害尚不能因其多次重複檢舉而累加，原判決所量處之刑度
    （且未諭知緩刑)，經本院確認被告誣告範圍並衡量各該量
    刑因子後，難認有何過輕之處；至於原判決不另為無罪諭知
    及諭知加重誹謗無罪之部分，事理上民眾即便未當場表達不
    滿，事後對承辦員警之作為有所微詞，甚至提出檢舉或在偵
    審中加以指控，尚屬常見，不能因被告與楊雪翌當場未表示
    不滿即論斷被告知悉其對丙○○涉及妨害自由及性騷擾之指控
    不實，且被告身為被偵辦詐欺罪嫌之一般民眾，對於承辦員
    警作為是否涉及不法，確無較為有效之查證方式，即便多次
    向警察機關提出檢舉甚而訴諸媒體，仍應依積極證據從嚴認
    定其是否明知不實而為誣告及誹謗，但公訴人所提出之現有
    事證，就被告主觀犯意部分，仍然舉證不足，無法使本院形
    成被告此等部分有罪之確信，被告即便在永和分局尚非妥當
    之所謂「安撫民眾」之回函前提出檢舉，亦非得逕認其有誣
    告犯意，是檢察官之上開上訴，為無理由，應予駁回。
四、至於被告之上訴，如同其多次重複檢舉如附表一、二所示，
    其於本院反覆為與原審相同之答辯主張，業經本院逐一指駁
    如前，尚非可採，其上訴同無理由，自應一併駁回。　　
據上論斷，應依刑事訴訟法第368條，判決如主文。
本案經檢察官卓俊吉聲請簡易判決處刑，檢察官陳儀芳提起上訴
，檢察官蔡名堯到庭執行職務。
中　　華　　民　　國　　109 　年　　3 　　月　　24　　日
                  刑事第八庭  審判長法　官  陳世宗
                                    法　官  周明鴻
                                    法　官  吳勇毅
以上正本證明與原本無異。
加重誹謗部分不得上訴。
誣告部分如不服本判決，應於收受送達後20日內向本院提出上訴
書狀，其未敘述上訴之理由者並得於提起上訴後20日內向本院補
提理由書（均須按他造當事人之人數附繕本）「切勿逕送上級法
院」。
                                    書記官  許家慧
中　　華　　民　　國　　109 　年　　3 　　月　　24　　日
附錄：本案論罪科刑法條全文
附表一：
編號 日期 案號 方式 誣告內容 處理結果 相關資料 1 105.11.09 000000000000000 電話向內政部警政署檢舉 被告前遭乙○○提告詐欺，遂將其持有之本票及借據交由永和分局偵查隊員警丙○○偵辦，惟承辦員警未依規定將本票及借據等資料提供法院，逕自交付乙○○，其質疑員警偵辦案件涉嫌坦護。 經調閱相關資料，查被告所陳之本票及借據係證人甲○○交付乙○○，並非員警丙○○所交付，且查無蘇員於本案之處理有何不公，至本票、借條正本歸屬權部分，建請被告另循司法程序。 1.內政部警政署105.11.09受（處）理案件明細表（他字卷一P.299＝他字卷二P.83＝456) 2.警政署105.11.09受理各類案件紀錄表（他字卷一P.298＝他字卷二P.82＝454） 3.新北市政府警察局永和分局105.11.09簽辦單（他字卷一P.297＝他字卷二P.81＝他字卷二P.452） 4.新北市政府警察局永和分局會辦單（稿）（收會時間：105.11.11）（他字卷一P.226＝他字卷二P.9＝342） 5.新北市政府警察局永和分局督察組105.11.15簽核單(他字卷一P.219-223＝他字卷二P.2-6＝90-94＝000-000) 0.新北市政府警察局永和分局新北警永督字第1053341718號書函（稿）（他字卷二P.7-8＝95-96＝340-341） 7.新北市政府警察局永和分局105年11月17日新北警永督字第1053341718號函（他字卷一P.81＝181＝213＝224＝395＝他字卷二P.97＝180＝327＝524） 2 105.11.22 無 電話向內政部警政署檢舉 同編號1 相同案件前於編號1已函覆，惟為免被告指陳包庇，允由上級機關派員查處。  1.內政部警政署政風室105.11.22受理民眾檢舉、陳情案件登記表(他字卷一P.201＝399＝他字卷二P.312) 2.新北市政府警察局永和分局會辦單（稿）（他字卷一P.199＝他字卷二P.308） 3.新北市政府警察局永和分局督察組105.12.01簽核單(他字卷一P.196-198＝他字卷二P.304-306) 3 105.11.28 0000000-0 電話向內政部警察署具名檢舉並補充書面資料 新北市永和分局，偵察佐丙○○將本人楊雪翌、楊雪翌的三千多萬正本借條及本票，「以詐騙的手法將其正本借條及本票交附（應為付之誤）至新北市永和分局」，再將其三千多萬正本借條及本票交付給乙○○，「恐已涉詐欺、貪污、瀆職等對價關係之嫌」等語。  查無員警丙○○關於本票及借據之處理有何不公，亦查無永和分局督察組警務員謝文程於調查本案有何偏袒。 1.內政部警政署政風室檢舉信函（他字卷一P.175-180＝207-212＝383-393＝他字卷二P.268-278＝321-326） 2.內政部警政署105.11.28受理民眾檢舉、陳情案件登記表(他字卷一P.206＝381＝他字卷二P.320) 3.新北市政府警察局永和分局督察室105.12.01簽核單(第二層決行)(他字卷一P.204＝他字卷二P.316) 4.新北市政府警察局106年1月10日新北警督字第10600417651號函（他字卷一P.78＝80＝365＝他字卷二P.521＝523） 4 106.01.12 000000000000000 0000000000 話：0000000000  向內政部1996服務熱線電話申訴轉知警政署、並向新北市政府電話申訴 同編號1。 被告與乙○○之詐欺案件前業已函覆在案，另被告與乙○○之本票、借條正本歸屬權部分，建請被告另循司法程序。 1.新北市政府人民陳情案件明細（他字卷一P.136-137＝他字卷二P.220-221＝簡上卷P.000-000) 0.1996內政服務熱線106.01.12諮詢紀錄表（他字卷一P.140-141＝他字卷二P.000-000) 0.內政部警政署106.01.12受（處）理案件明細表（他字卷一P.138＝他字卷二P.222) 4.警政署106.01.12受理各類案件紀錄表（他字卷一P.135＝他字卷二P.218） 5.新北市政府警察局永和分局106.01.12簽辦單（他字卷一P.134＝他字卷二P.216） 6.新北市政府警察局永和分局督察組106.01.24簽核單(他字卷一P.123-129＝他字卷二P.000-000) 0.新北市政府警察局永和分局106年1月25日新北警永督字第000000000函（稿）(他字卷一P.130-133＝他字卷二P.000-000) 0.新北市政府警察局永和分局106年1月25日新北警永督字第10634142821號陳情案件回覆表（簡上卷P.137） 9.新北市政府警察局永和分局106年1月25日新北警永督字第000000000函（簡上卷P.139） 5 106.01.13 廉北0000000000 向廉政署到場檢舉、同年月16日再行補充書面資料 同編號1。 查員警丙○○於104年10月12日偵辦被告與乙○○詐欺案件前，乙○○業已取得本票及票據正本，嗣蘇員偵辦時，僅將乙○○提供之本票影印併卷，未查蘇員有任何違失，至本票、借條正本歸屬權部分，建請被告另循司法程序（編號5、6、9合併處理） 1.法務部廉政署106.01.13受理檢舉案件紀錄（他字卷一P.30＝31＝他字卷二P.474） 2.新北市政府警察局永和分局督察組106.02.09簽核單（他字卷一P.303-304＝他字卷二P.000-000) 0.新北市政府警察局永和分局新北警永督字第1063418133號書函（稿）（他字卷二P.139-141） 4.新北市政府警察局永和分局106年2月21日新北警永督字第1063418133號函（他字卷一P.326＝他字卷二P.151＝簡上卷P.499） 6 106.01.16 廉北0000000000 向廉政署到場檢舉、同年月16日再行補充書面資料 「...然104年10月31日本人楊雪翌筆錄時，偵察佐丙○○要求本人楊雪翌將正本的本票、借條要交付新北市警察局永和分局給承辦員警丙○○偵察佐，其已經將原告乙○○所陳述之案件所提供的正本借條及本票皆已經知悉緣由，為什麼偵察佐丙○○又要求本人楊雪翌提供正本的借條及本票，其過程本人楊雪翌合理且客觀懷疑偵察佐丙○○是否與告訴人乙○○、甲○○達成某種協疑，是密謀要將本人楊雪翌第二份的借條及本票以執法的過程騙取過去，還是以（應為已）談好了對價之關係將正本的借條及本票以侵占的方式做取得後，捏造整個過程，讓本人楊雪翌及楊雪翌遭受整個已設計好的圈套並掉入圈套」等語。 查員警丙○○於104年10月12日偵辦被告與乙○○詐欺案件前，乙○○業已取得本票及票據正本，嗣蘇員偵辦時，僅將乙○○提供之本票影印併卷，未查蘇員有任何違失，至本票、借條正本歸屬權部分，建請被告另循司法程序（編號5、6、9合併處理） 1.106.01.15檢舉0000000字第8號檢舉函（他字卷一P.67-76＝他字卷二P.510-519） 2.法務部廉政署106.01.16受理檢舉案件紀錄（他字卷一P.65＝他字卷二P.508） 3.新北市政府警察局永和分局督察組106.02.09簽核單（他字卷一P.303-304＝他字卷二P.000-000) 0.新北市政府警察局永和分局新北警永督字第1063418133號書函（稿）（他字卷二P.139-141） 5.新北市政府警察局永和分局106年2月21日新北警永督字第1063418133號函（他字卷一P.326＝他字卷二P.151＝簡上卷P.499） 7 106.01.25 000000000000000 0000000000  向內政部1996服務熱線電話申訴轉知警政署 編號4之答覆答非所問，巡官吳學偉曾致電被告要求提供相關資料，惟被告表示要有正式公文方能提供，然其再未聯繫被告，其餘同編號1，本案顯有官官相護之嫌，要求再查。  被告與乙○○之詐欺案件前業已函覆在案，另巡官吳學偉為調查本案而致電被告，請求提供相關事證卻遭婉拒，僅能調查相關陳情事證，惟並未發現蘇員有任何違失。  1.1996內政服務熱線106.01.25諮詢紀錄表（他字卷一P.116＝他字卷二P.115＝194) 2.內政部警政署106.01.25受（處）理案件明細表（他字卷一P.114＝他字卷二P.113＝192) 3.警政署106.01.25受理各類案件紀錄表（他字卷一P.113＝他字卷二P.112＝190） 4.新北市政府警察局永和分局106.01.25簽辦單（他字卷一P.112＝他字卷二P.111＝188） 5.新北市政府警察局永和分局督察組106.02.02簽核單(他字卷一P.104-109＝他字卷二P.102-108＝000-000) 0.新北市政府警察局永和分局書函（稿）（他字卷一P.110-111＝他字卷二P.109-110＝186-187） 8 106.02.07 0000000000Z0000 0000000000  向內政部1996服務熱線電話申訴轉知警政署 不滿意編號4、7之回覆，要求再查，且勿再將本案交由永和分局查辦，其餘同編號1。  本案已多次調查並回覆在案，檢舉人仍以同一事由一再檢舉，爰依法不予處理及回覆。 1.1996內政服務熱線106.02.07諮詢紀錄表（他字卷一P.103＝他字卷二P.129＝178) 2.內政部警政署106.02.07受（處）理案件明細表（他字卷一P.100＝他字卷二P.126＝175) 3.警政署106.02.07受理各類案件紀錄表（他字卷一P.99＝102＝他字卷二P.125＝128＝174＝177） 4.新北市政府警察局永和分局106.02.07簽辦單（他字卷一P.98＝他字卷二P.124＝173） 5.新北市政府警察局永和分局督察組106.02.14簽核單(他字卷一P.95-97＝他字卷二P.121-123＝170-172) 9 106.02.16 00000000000000Z 0000000000  向內政部1996服務熱線電話申訴轉知警政署 永和分局並非法院，無權要求被告配合調查，且被告對相同問題反應許久，並無再配合之必要，其餘同編號1。  查員警丙○○於104年10月12日偵辦被告與乙○○詐欺案件前，乙○○業已取得本票及票據正本，嗣蘇員偵辦時，僅將乙○○提供之本票影印併卷，未查蘇員有任何違失，至本票、借條正本歸屬權部分，建請被告另循司法程序（編號5、6、9合併處理）  1.1996內政服務熱線106.02.16諮詢紀錄表（他字卷一P.85＝他字卷二P.468) 2.內政部警政署106.02.16受（處）理案件明細表（他字卷一P.83＝他字卷二P.466) 3.警政署106.02.16受理各類案件紀錄表（他字卷二P.464） 4.新北市政府警察局永和分局106.02.16簽辦單（他字卷一P.82＝他字卷二P.462） 5.新北市政府警察局永和分局新北警永督字第1063418133號書函（稿）（他字卷二P.139-141） 6.新北市政府警察局永和分局106年2月21日新北警永督字第1063418133號函（他字卷一P.326＝他字卷二P.151＝簡上卷P.499） 10 106.03.02 話：0000000000  向新北市政府電話申訴 同編號1。 本案已多次調查並回覆在案，檢舉人仍以同一事由一再檢舉，爰依法不予調查及回覆（編號10、11合併處理） 1.新北市政府人民陳情案件明細（他字卷二P.535＝簡上卷P.309、000-000) 0.新北市政府警察局永和分局督察組106.03.06簽核單（他字卷二P.534) 3.新北市政府警察局永和分局督察組106.03.08簽核單（他字卷二P.530-533) 11 106.03.03 話：0000000000 向新北市政府電話申訴 同編號1，另員警丙○○涉嫌袒護一事，被告手上有附件檔可供參  本案已多次調查並回覆在案，檢舉人仍以同一事由一再檢舉，爰依法不予調查及回覆（編號10、11合併處理） 1.新北市政府人民陳情案件明細（他字卷二P.538、546-547＝簡上卷P.000-000) 0.新北市政府警察局永和分局督察組106.03.06簽核單（他字卷二P.534) 3.新北市政府警察局永和分局督察組106.03.08簽核單（他字卷二P.000-000) 0.新北市政府警察局永和分局督察組106.03.09簽核單（他字卷二P.542-545) 12 106.03.10 話：0000000000 向新北市政府電話申訴 編號11迄未回覆，請相關單位妥處，切勿私自結案。 本案已多次調查並回覆在案，檢舉人仍以同一事由一再檢舉，爰依法不予調查及回覆。 1.新北市政府人民陳情案件明細（他字卷二P.554) 2.新北市政府警察局永和分局督察組106.03.13簽核單（他字卷二P.550-553) 13 106.03.14 話：0000000000 向新北市政府電話申訴 同編號1，並認各級員警有袒護之嫌。 本案已多次調查並回覆在案，檢舉人仍以同一事由一再檢舉，爰依法不予調查及回覆。 1.新北市政府人民陳情案件明細（他字卷二P.000-000) 0.新北市政府警察局永和分局督察組106.03.16簽核單（他字卷二P.558-560) 14 106.03.17 話：0000000000 向新北市政府電話申訴 對前案之處理不滿，要求調查各級員警袒護一事。  本案已多次調查並回覆在案，檢舉人仍以同一事由一再檢舉，爰依法不予調查及回覆。 1.新北市政府人民陳情案件明細（他字卷二P.000-000) 0.新北市政府警察局永和分局督察組106.03.23簽核單（他字卷二P.574-576) 15 106.03.20 話：0000000000 向新北市政府電話申訴 對編號14之處理不滿，要求調查各級員警袒護一事。 本案已多次調查並回覆在案，檢舉人仍以同一事由一再檢舉，爰依法不予調查及回覆。 1.新北市政府人民陳情案件明細（他字卷二P.000-000) 0.新北市政府警察局永和分局督察組106.03.23簽核單（他字卷二P.582-583) 16 106.03.20 話：0000000000 向新北市政府電話申訴 對編號4、12、13之處理不滿，要求調查各級員警袒護一事 本案已多次調查並回覆在案，檢舉人仍以同一事由一再檢舉，爰依法不予調查及回覆 1.新北市政府人民陳情案件明細（他字卷二P.000-000) 0.新北市政府警察局永和分局督察組106.03.23簽核單（他字卷二P.588-590) 17 106.03.21 000000000000000 0000000000  向內政部1996服務熱線電話申訴轉知警政署。 要求調查各級員警袒護一事，而非一再要求被告提出新事證 本案已多次調查並回覆在案，檢舉人仍以同一事由一再檢舉，爰依法不予調查及回覆 1.1996內政服務熱線106.03.20諮詢紀錄表（他字卷二P.602) 2.內政部警政署106.03.21受（處）理案件明細表（他字卷二P.606) 3.警政署106.03.20受理各類案件紀錄表（他字卷二P.604） 4.新北市政府警察局永和分局106.03.21簽辦單（他字卷二P.600） 5.新北市政府警察局永和分局督察組106.03.28簽核單（他字卷二P.596-598) 18 106.03.21 0000000-0 向警政署現場檢舉，並遞交陳情書及檢舉函 同編號1，並要求調查各級員警袒護一事。 本案除員警丙○○未按程序送達通知書，而便宜行事交付更改日期及時間之通知書部分業予懲處外，查無任何違失 1.106.03.21內政部警政署受理民眾    檢舉、陳情案件登記表（他字卷一   P.351) 2.105.03.21陳情書（他字卷一P.352，年度應係誤載） 3.106.01.15檢舉0000000字第4號檢舉函（他字卷一P.353-363） 4.內政部警政署106年6月9日警署督字第1060103188號函（他字卷一P.341＝簡上卷P.135＝339） 19 106.03.24 話：0000000000 向新北市政府電話申訴 對編號4、12、13之處理不滿，要求調查各級員警袒護一事 本案已多次調查並回覆在案，檢舉人仍以同一事由一再檢舉，爰依法不予調查及回覆 1.新北市政府人民陳情案件明細（他字卷二P.000-000) 0.新北市政府警察局永和分局督察組106.03.31簽核單（他字卷二P.610-612) 20 106.04.05 話：0000000000 向新北市政府電話申訴 要求調查各級員警袒護一事 本案已多次調查並回覆在案，檢舉人仍以同一事由一再檢舉，爰依法不予調查及回覆（編號20、21合併處理） 1.新北市政府人民陳情案件明細（他字卷二P.000-000) 0.新北市政府警察局永和分局督察組106.04.10簽核單（他字卷二P.618-620) 21 106.04.05 話：0000000000 向新北市政府電話申訴 對編號19之處理不滿，要求調查各級員警袒護一事 本案已多次調查並回覆在案，檢舉人仍以同一事由一再檢舉，爰依法不予調查及回覆（編號20、21合併處理） 1.新北市政府人民陳情案件明細（他字卷二P.000-000) 0.新北市政府警察局永和分局督察組106.04.10簽核單（他字卷二P.618-620) 22 106.04.13 話：0000000000 向新北市政府電話申訴 對編號20之處理不滿，要求找回本票並移送北檢，及調查各級員警袒護一事 本案已多次調查並回覆在案，檢舉人仍以同一事由一再檢舉，爰依法不予調查及回覆（編號22、23合併處理） 1.新北市政府人民陳情案件明細（他字卷二P.000-000) 0.新北市政府警察局永和分局督察組106.04.18簽核單（他字卷二P.628-630) 23 106.04.13 話：0000000000 向新北市政府電話申訴 對編號20之處理不滿，要求找回本票及調查各級員警袒護一事 本案已多次調查並回覆在案，檢舉人仍以同一事由一再檢舉，爰依法不予調查及回覆（編號22、23合併處理） 1.新北市政府人民陳情案件明細（他字卷二P.000-000) 0.新北市政府警察局永和分局督察組106.04.18簽核單（他字卷二P.628-630) 24 106.04.20 話：0000000000 向新北市政府電話申訴 要求調查各級員警袒護一事 本案已多次調查並回覆在案，檢舉人仍以同一事由一再檢舉，爰依法不予調查及回覆（編號24至26合併處理） 1.新北市政府人民陳情案件明細（他字卷二P.000-000) 0.新北市政府警察局永和分局督察組106.04.27簽核單（他字卷二P.638-640) 25 106.04.20 話：0000000000 向新北市政府電話申訴 要求調查各級員警袒護一事 本案已多次調查並回覆在案，檢舉人仍以同一事由一再檢舉，爰依法不予調查及回覆（編號24至26合併處理） 1.新北市政府人民陳情案件明細（他字卷二P.000-000) 0.新北市政府警察局永和分局督察組106.04.27簽核單（他字卷二P.638-640) 26 106.04.20 話：0000000000 向新北市政府電話申訴 要求調查各級員警袒護一事 本案已多次調查並回覆在案，檢舉人仍以同一事由一再檢舉，爰依法不予調查及回覆（編號24至26合併處理） 1.新北市政府人民陳情案件明細（他字卷二P.000-000) 0.新北市政府警察局永和分局督察組106.04.27簽核單（他字卷二P.638-640) 27 106.05.01 話：0000000000 向新北市政府電話申訴 要求調查各級員警袒護一事 本案已多次調查並回覆在案，檢舉人仍以同一事由一再檢舉，爰依法不予調查及回覆 1.新北市政府人民陳情案件明細（他字卷二P.000-000) 0.新北市政府警察局永和分局督察組106.05.04簽核單（他字卷二P.650-652) 28 106.05.09 話：0000000000 向新北市政府電話申訴 要求調查各級員警袒護一事 本案已多次調查並回覆在案，檢舉人仍以同一事由一再檢舉，爰依法不予調查及回覆 1.新北市政府人民陳情案件明細（他字卷二P.000-000) 0.新北市政府警察局永和分局督察組106.05.13簽核單（他字卷二P.658-660) 
附表二：
編號 日期 案號 方式 誣告內容 處理結果 相關資料 1 105.11.22 無 電話向內政部警政署檢舉 員警丙○○等4名警員持過期之到案通知書，以強押之方式帶走非現行犯之被告友人楊雪翌赴偵查隊 相同案件前已函覆（詳附表一編號1），惟為免被告指陳包庇，允由上級機關派員查處。 同附表一編號2。 2 105.11.28 0000000-0 電話向內政部警察署具名檢舉並補充書面資料 同編號1 查無員警丙○○違法強制將楊女帶至分局詢問之情事，亦查無永和分局督察組警務員謝文程於調查本案有何偏袒。 同附表一編號3。 3 106.01.12 000000000000000 0000000000  向內政部1996服務熱線電話申訴轉知警政署、並向新北市政府電話申訴 1.同編號1。 2.指稱員警丙○○於警詢時稱楊雪翌外表很漂亮。 楊女接受警詢時，經查確實有全程錄音錄影，至員警丙○○於警詢時曾稱讚楊女貌美，應無貶低之意，惟已建請蘇員檢討。 同附表一編號4。 4 106.01.13、16 廉北 0000000000、0000000000 向廉政署到場檢舉、同年月16日再行補充書面資料 員警丙○○於楊雪翌警詢時未全程錄音錄影，其餘同編號1。 未查員警丙○○有任何違失。 同附表一編號5、6。 5 106.03.02 話：0000000000  向新北市政府電話申訴 同編號3。 本案已多次調查並回覆在案，檢舉人仍以同一事由一再檢舉，爰依法不予調查及回覆。 同附表一編號10。 6 106.03.21 0000000-0 向警政署現場檢舉，並遞交陳情書及檢舉函 員警丙○○於楊雪翌警詢時未全程錄音錄影，其餘同編號1。 本案除員警丙○○未按程序送達通知書，而便宜行事交付更改日期及時間之通知書部分業予懲處外，查無任何違失 同附表一編號18。